lt-LT: Aukščio reguliavimas: Reguliuojamas aukštis; Fiksuotas aukštis; Kita
tr: Yükseklik Ayarı: Ayarlanabilir yükseklik; Sabit yükseklik; Diğer
pl: Regulacja wysokości: Regulowana wysokość; Stała wysokość; Inne
zh-TW: 高度調節: 高度可調; 固定高度; 其他
pt-PT: Ajuste de altura: Altura ajustável; Altura fixa; Outro
hu: Magasság állítása: Állítható magasság; Fix magasság; Egyéb
ko: 높이 조정: 조절식 높이; 고정 높이; 기타
fi: Korkeuden säätö: Säädettävä korkeus; Kiinteä korkeus; Muu
th: การปรับความสูง: ปรับความสูงได้; ปรับความสูงไม่ได้; อื่นๆ
nb: Høydejustering: Regulerbar høyde; Fast høyde; Annet
vi: Điều chỉnh chiều cao: Điều chỉnh được chiều cao; Chiều cao cố định; Khác
da: Højdejustering: Justerbar højde; Fast højde; Andet
nl: Hoogteaanpassing: Verstelbare hoogte; Vaste hoogte; Andere
ro-RO: Reglare înălțime: Înălțime reglabilă; Înălțime fixă; Altele
sl-SI: Nastavitev višine: Nastavljiva višina; Fiksna višina; Drugo
fr: Réglage de la hauteur: Hauteur réglable; Hauteur fixe; Autre
hr-HR: Prilagođavanje visine: Podesiva visina; Fiksna visina; Ostalo
es: Ajuste de altura: Altura regulable; Altura fija; Otros
zh-CN: 高度调节: 可调高度; 固定高度; 其他
de: Höheneinstellung: Verstellbare Höhe; Feste Höhe; Sonstiges
sk-SK: Výškové nastavenie: Nastaviteľná výška; Pevná výška; Iné
en: Height adjustment: Adjustable height; Fixed height; Other
ja: 高さ調整: 高さ調節可能; 高さ固定; その他
pt-BR: Ajuste de altura: Altura ajustável; Altura fixa; Outro
sv: Höjdjustering: Justerbara höjd; Fast höjd; Övrigt
bg-BG: Регулиране на височината: Регулируема височина; Фиксирана височина; Други
it: Regolazione dell'altezza: Altezza regolabile; Altezza fissa; Altro
el: Ρύθμιση ύψους: Ρυθμιζόμενο ύψος; Σταθερό ύψος; Άλλο
ru: Регулировка высоты: Регулируемая высота; Фиксированная высота; Другое
cs: Nastavení výšky: Nastavitelná výška; Pevná výška; Jiné